臺灣彰化地方法院刑事裁定
111年度聲字第358號
聲  請  人  臺灣彰化地方檢察署檢察官   
受  刑  人  洪東陽



上列人因受刑人數罪併罰有二裁判以上，聲請定其應執行之刑（
111年度執聲字第182號），本院裁定如下：
    主  文
洪東陽犯如附表所示之罪刑，應執行有期徒刑貳年拾月。
    理  由
一、聲請意旨略以：受刑人洪東陽因家庭暴力防治法等案件，先
    後經判決確定（如附表），符合數罪併罰之要件，應依刑法
    第53條及第51條第5款之規定，聲請定其應執行之刑，爰依
    刑事訴訟法第477條第1項規定，聲請裁定。
二、按裁判確定前犯數罪者，併合處罰之。數罪併罰，分別宣告
    多數有期徒刑者，於各刑中之最長期以上，各刑合併之刑期
    以下，定其刑期，但不得逾30年，刑法第50條第1項前段、
    第51條第5款定有明文。又次按刑事訴訟法第370條第2項、
    第3項，已針對第二審上訴案件之定應執行刑，明定有不利
    益變更禁止原則之適用；而分屬不同案件之數罪併罰有應更
    定執行刑之情形，倘數罪之刑，曾經定應執行刑，再與其他
    裁判宣告之刑定應執行刑時，在法理上亦同受此原則之拘束
    。亦即，另定之執行刑，其裁量所定之刑期，不得較重於前
    定之執行刑加計後裁判宣告之刑或所定執行刑之總和（最高
    法院109年度台抗字第894號裁定參照）。
三、經查，受刑人所犯如附表所示之罪，先後經判處如附表所示
    之刑，並均分別確定在案，有如附表所示之判決及臺灣高等
    法院被告前案紀錄表各1份在卷可憑。茲聲請人依受刑人之
    聲請（見臺灣彰化地方檢察署111年度執聲字第182號卷附刑
    法第50條第1項但書案件是否聲請定刑聲請書），向本院聲
    請定其應執行之刑，本院認合併定其應執行刑，核屬正當。
    又受刑人所犯如附表編號1至2所示之罪刑，經法院定應執行
    有期徒刑1年10月確定；如附表編號3至7所示之罪刑，經法
    院定應執行有期徒刑1年4月確定，是本院於定本件應執行刑
    時，自不得逾有期徒刑3年2月之範圍。另本院已通知受刑人
    請其於收到通知後5日內具狀陳述意見，該通知已於111年4
    月13日合法送達，此有本院111年3月31日彰院毓刑金111聲3
    58字第1110006878號函（稿）、送達證書在卷可稽，惟受刑
    人迄今仍未具狀陳述意見，依最高法院刑事大法庭110年度
    台抗大字第489號裁定意旨，本院已給予其表示意見之機會
    。審酌受刑人所犯附表各罪罪質異同，暨各罪行為時間間隔
    不長，受刑人犯罪行為之不法與罪責程度、附表各罪所反應
    受刑人之人格特性與傾向、對受刑人施以矯正之必要性等裁
    量內部性界限，爰合併定其應執行刑為如主文所示。
 四、依刑事訴訟法第477條第1項，刑法第53條、第51條第5款，
     裁定如主文。
中    華    民    國    111    年    4    月    29    日
                  刑事第三庭   法  官   蘇品樺
以上正本證明與原本無異。
如不服本裁定，應於裁定送達後5日內向本院提出抗告狀（須附
繕本）。
中　　華　　民　　國    111    年    4    月    29    日
                              書記官   彭品嘉  　　　　　　　　　　　　　　 
附表
編      號  1 2 3 罪      名  家庭暴力防治法 家庭暴力防治法 毀損 宣  告  刑  有期徒刑1年。 有期徒刑1年。 有期徒刑5月，如易科罰金以新臺幣1,000元折算1日。 所 犯 法 條  家庭暴力防治法第61條第1款、刑法第305條、第354條 家庭暴力防治法第61條第1款、刑法第177條第1項、第305條 刑法第305條、第354條 犯 罪 日 期  110年7月24日 110年7月1日 110年4月21日 偵查機關年度及案號  臺灣彰化地方檢察署110年度偵字第8616號、第9592號 臺灣彰化地方檢察署110年度偵字第8616號、第9592號 臺灣彰化地方檢察署110年度偵字第6888號、第7644號 最  後   事實審 法  院 臺灣彰化地方法院 臺灣彰化地方法院 臺灣彰化地方法院  案  號 110年度易字第616號 110年度易字第616號 110年度簡字第1157號  判  決日  期 110年12月28日 110年12月28日 110年12月17日 確  定   判  決 法  院 臺灣彰化地方法院 臺灣彰化地方法院 臺灣彰化地方法院  案  號 110年度易字第616號 110年度易字第616號 110年度簡字第1157號  判決確定日期 111年1月25日 111年1月25日 111年1月19日 

編      號  4 5 6 罪      名  家庭暴力防治法 家庭暴力防治法 家庭暴力防治法 宣  告  刑  有期徒刑6月，如易科罰金以新臺幣1,000元折算1日。 　 有期徒刑6月，如易科罰金以新臺幣1,000元折算1日。 有期徒刑6月，如易科罰金以新臺幣1,000元折算1日。  所 犯 法 條  家庭暴力防治法第61條第1、2款、刑法第305條 家庭暴力防治法第61條第1、2款 家庭暴力防治法第61條第1、2款、刑法第305條 犯 罪 日 期  110年5月7日 110年5月9日 110年5月17日 偵查機關年度及案號  臺灣彰化地方檢察署110年度偵字第6888號、第7644號 臺灣彰化地方檢察署110年度偵字第6888號、第7644號 臺灣彰化地方檢察署110年度偵字第6888號、第7644號 最  後   事實審 法  院 臺灣彰化地方法院 臺灣彰化地方法院 臺灣彰化地方法院  案  號 110年度簡字第1157號 110年度簡字第1157號 110年度簡字第1157號  判  決日  期 110年12月17日 110年12月17日 110年12月17日 確  定   判  決 法  院 臺灣彰化地方法院 臺灣彰化地方法院 臺灣彰化地方法院  案  號 110年度簡字第1157號 110年度簡字第1157號 110年度簡字第1157號  判決確定日期 111年1月19日 111年1月19日 111年1月19日 

編      號  7 罪      名  家庭暴力防治法 宣  告  刑  有期徒刑6月，如易科罰金以新臺幣1,000元折算1日。　 所 犯 法 條  家庭暴力防治法第61條第1、2款、刑法第305條 犯 罪 日 期  110年5月30日 偵查機關年度及案號  臺灣彰化地方檢察署110年度偵字第6888號、第7644號 最  後   事實審 法  院 臺灣彰化地方法院  案  號 110年度簡字第1157號  判  決日  期 110年12月17日 確  定   判  決 法  院 臺灣彰化地方法院  案  號 110年度簡字第1157號  判決確定日期 111年1月19日